【裁判字號】    97,訴,965
【裁判日期】    970930
【裁判案由】    違反毒品危害防制條例
【裁判全文】
臺灣雲林地方法院刑事判決               97年度訴字第965號
公  訴  人  臺灣雲林地方法院檢察署檢察官
被      告  甲○○
                    國民
                    （另案在臺灣雲林第二監獄執行中）
上列被告因違反毒品危害防制條例案件，經檢察官提起公訴（97
年度毒偵字第1412號），於本院準備程序進行中，被告就被訴事
實為有罪之陳述，經本院聽取當事人意見後，認宜由獨任法官進
行簡式審判程序，裁定進行簡式審判程序，判決如下：
    主  文
甲○○施用第一級毒品，累犯，處有期徒刑拾月；又施用第二級
毒品，累犯，處有期徒刑伍月。應執行有期徒刑壹年貳月。
    犯罪事實及證據名稱
一、犯罪事實：
    甲○○前於民國90年間，因施用第一、二級毒品案件，經本
    院裁定令入戒治處所，施以強制戒治，於91年02月22日因停
    止戒治出所，嗣又經裁定撤銷停止戒治，再令入戒治處所，
    執行所餘戒治期間，於92年02月27日執行完畢釋放。又因施
    用第一級毒品案件，經本院於91年11月25日，以91年度訴字
    第303 號判決判處有期徒刑10月確定。再因連續施用第一級
    毒品案件，經臺灣高等法院臺南分院，以95年度上訴字第94
    0 號判決判處有期徒刑1 年8 月，並經最高法院於95年11月
    23日，以95年度臺上字第6524號判決駁回上訴確定，嗣經裁
    定減為有期徒刑10月，於97年01月16日縮刑期滿執行完畢。
    復因施用第一、二級毒品案件，經本院於97年02月14日，以
    96年度訴字第881 號判決判處應執行有期徒刑1 年確定。甲
    ○○猶未能戒除毒癮，復分別基於施用第一級毒品海洛因（
    以下稱海洛因）、第二級毒品甲基安非他命（以下稱甲基安
    非他命）之犯意，於97年07月31日晚間08時許，在雲林縣斗
    六市○○路468 號2 樓C 房內，以將海洛因摻入香菸內點燃
    吸食其煙之方式，施用海洛因1 次；另於97年08月01日上午
    08時許，在上開地點，以將甲基安非他命置於玻璃球管內，
    點火燒烤使之產生煙霧後吸食其煙之方式，施用甲基安非他
    命1 次。嗣於97年08月01日下午01時許，在雲林縣斗六市○
    ○路468 號2 樓C 房為警緝獲，經其同意採尿送驗，檢出嗎
    啡、甲基安非他命陽性反應，查悉上情。
二、程序部分：
    本件被告甲○○所犯為死刑、無期徒刑、最輕本刑為3 年以
    上有期徒刑以外之罪，被告於準備程序中均就被訴事實為有
    罪之陳述，經法官告知簡式審判程序之旨，並聽取公訴人、
    被告之意見後，合議庭認為適宜，依刑事訴訟法第273 條之
    1 第1 項規定，裁定進行簡式審判程序。又刑事訴訟法第15
    9 條第1 項規定：被告以外之人於審判外之言詞或書面陳述
    ，除法律有規定者外，不得作為證據。惟同條第2 項例外規
    定：法院以簡式審判程序，不適用之。故本件不適用傳聞排
    除法則有關限制證據能力之相關規定。並得依同法第310 條
    之2 之準用同法第454 條之規定製作略式判決書，僅需記載
    犯罪事實、證據名稱及應適用之法條，並得以簡略方式為之
    。
三、證據名稱：
(一)、查獲毒品案件嫌犯尿液送驗真實姓名對照表。
(二)、臺灣檢驗科技股份有限公司97年08月13日濫用藥物尿液檢驗
    報告。
(三)、臺灣雲林地方法院檢察署91年度毒偵字第628 號起訴書、95
    年度毒偵字第704 號起訴書、96年度毒偵字第589 號起訴書
    、刑案資料查註紀錄表、全國施用毒品案件紀錄表、矯正簡
    表。
(四)、被告之警詢筆錄，及於本院審理時之自白。
(五)、被告自白與上述積極證據相符，顯屬真實。本件事證明確，
    被告犯行洵堪認定，自應依法論科。
四、論罪科刑之理由：
(一)、核被告所為，係犯毒品危害防制條例第10條第1 項之施用第
    一級毒品罪，及毒品危害防制條例第10條第2 項之施用第二
    級毒品罪。被告持有毒品海洛因、甲基安非他命之低度行為
    為施用毒品海洛因、甲基安非他命之高度行為所吸收，不另
    論罪。
(二)、被告所犯施用第一級毒品罪及施用第二級毒品罪，犯意各別
    ，罪名互異，應予分論併罰。
(三)、被告前因施用毒品案件，經臺灣高等法院臺南分院，以95年
    度上訴字第940 號判決判處有期徒刑1 年8 月，並經最高法
    院於95年11月23日，以95年度臺上字第6524號判決駁回上訴
    確定，嗣經裁定減為有期徒刑10月，於97年01月16日縮刑期
    滿執行完畢，有臺灣高等法院被告前案紀錄表在卷可稽，被
    告於有期徒刑執行完畢後，5 年內故意再犯本件有期徒刑以
    上之罪，應依刑法第47條第1 項規定，均論以累犯，並各加
    重其刑。
(四)、本院審酌被告前有賭博、麻醉藥品管理條例、毒品等犯罪前
    科，素行不佳，被告已因施用毒品而經觀察勒戒、強制戒治
    ，仍無法戒斷毒癮，不能抗拒誘惑，把持不住，一再沾染毒
    品，顯見毒癮不淺，品行亦有不端，惟其犯後已坦承犯行，
    且其施用毒品行為僅戕害自身，尚未造成其他危害，為國中
    畢業，教育程度不高，未婚，亦無子女，從事珠寶加工，月
    入約新臺幣10、20萬元，有正當工作及固定收入，及其他一
    切情狀，分別量處如主文所示之刑，並定應執行之刑。
五、應適用之法律：
(一)、刑事訴訟法第273 條之1 第1 項、第299 條第1 項前段、第
    310 條之2 、第454 條。
(二)、毒品危害防制條例第10條第1 項、第2項，刑法第11條前段、
    第47條第1項、第51條第5 款。
本案經檢察官江柏青到庭執行職務。
中    華    民    國    97    年    9     月    30    日
                  刑事第六庭    法  官  李秋瑩
以上正本證明與原本無異。
如不服本判決，應於判決送達後10日內向本院提出上訴狀（須附
繕本）。
                                書記官  邱明通
中    華    民    國    97    年    9     月    30    日
附錄本案論罪科刑法條全文：
毒品危害防制條例第10條
施用第一級毒品者，處 6 月以上 5 年以下有期徒刑。
施用第二級毒品者，處 3 年以下有期徒刑。


司法院資訊處製作；財團法人民間司法改革基金會備份。
